Inventaris van het archief van de Admiraliteitsraad van het Ministerie van Defensie, 1945-1976
Nationaal Archief, Den Haag
Ministerie van Defensie: Admiraliteitsraad
Admiraliteitsraad
1945-1976
D15
8.00 meter; 252 inventarisnummers.
Nationaal Archief, Den Haag
Ministerie van Defensie, Admiraliteitsraad 1945-1976
In de Admiraliteitsraad werd vanaf 1945 het marinebeleid uitgezet. Het was een forum waarin rechtsreeks overleg kon worden gepleegd tussen de marinetop en de politieke leiding. De chefs van de afdelingen Personeel, Materieel, Intendance en Administratie van de Marine waren, naast de chef van de Marinestaf/bevelhebber, de belangrijkste deelnemers aan de vanaf 12 september 1945 gehouden vergaderingen van de Admiraliteitsraad. Het archief is opgebouwd uit verschillende series met agenda's, notulen, vergaderstukken en bijlagen van de Admiraliteitsraad- en hoofdenvergaderingen uit de periode 1945-1976. Bij dit archief horen ook 33 tekeningen.
Archiefvorming
Geschiedenis van de archiefvormer
GESCHIEDENIS VAN DE ADMIRALITEITSRAAD
Na de terugkeer van het Ministerie van Marine naar Den Haag in 1945 waren de Marinestaf, de afdelingen Personeel, Materieel, Intendance en Administratie, en enkele kleinere eenheden al snel weer vol in bedrijf. In november 1945 werden deze afdelingen hoofdafdelingen en volgde de bevordering van hun chefs van kapitein-ter-zee tot schout-bij-nacht. Deze chefs waren, naast de chef van de Marinestaf/bevelhebber, de belangrijkste deelnemers aan de vanaf 12 september 1945 gehouden vergaderingen van de Admiraliteitsraad waar het marinebeleid in uit werd gezet. Doordat aanvankelijk de minister en vervolgens de staatssecretaris van Marine deze vergadering voorzaten, bestond er zo een forum waarin rechtsreeks overleg kon worden gepleegd tussen de militaire top en de politieke leiding. In de loop der jaren breidde het aantal leden van de raad zich uit, onder meer met de inspecteur-generaal der Krijgsmacht en de directeur Zakelijk Beheer. De secretaris van de raad was aanvankelijk de secretaris-generaal van het Ministerie van Marine, J.J. van Houten. Vanaf 1950 werd deze functie ingevuld door een officier met de rang van luitenant-ter-zee der eerste klasse of die van overste.
Na de samenvoeging in 1959 van de Ministeries van Oorlog en Marine tot het departement van Defensie volgde gedurende de jaren zeventig een reorganisatie van de gehele top van het ministerie. Voor de marineleiding bracht dit onder meer met zich mee, dat haar directe zeggenschap over de zeemacht afnam en dat het rechtstreekse contact met de bewindspersonen in het gedrang kwam. De Admiraliteitsraad nieuwe stijl moest voortaan zorg dragen voor de samenstelling en de uitvoering van het krijgsmachtdeelplan op basis van aanwijzingen, richtlijnen en randvoorwaarden die door de top van het departement werden verstrekt. Naast de verantwoordelijke bewindspersoon verdween namelijk ook de secretaris-generaal uit de raad. Het voorzitterschap ervan ging over in handen van de chef van de Marinestaf/bevelhebber. Zodoende bestond de Admiraliteitsraad vanaf 7 januari 1975 enkel nog uit de chef van de Marinestaf en de vlagofficieren Personeel en Materieel en de directeur Economie en Financiën, bijgestaan door een secretaris en het hoofd Marinevoorlichting.
De tekst van dit deel van de inventaris is vervaardigd door het Instituut voor Maritieme Historie van de Koninklijke Marine
Gebruikte literatuur
M.A. van Alphen en A.M.C. van Dissel (eindred.), Kroniek der zeemacht. Gedenkwaardige gebeurtenissen uit vijf eeuwen Nederlandse marinegeschiedenis. (Amsterdam, 2003).
L. Brouwer e.a.,Tussen vloot en politiek. Een eeuw marinestaf 1886-1986. (Amsterdam, 1986).
G.J.A. Raven (ed.), De kroon op het anker. 175 jaar Koninklijke Marine. (Amsterdam, 1988).
Geschiedenis van het archiefbeheer
De verwerving van het archief
Overbrenging van een overheidsarchief
Inhoud en structuur van het archief
2.13
Selectie en vernietiging
Er is niets uit dit archief vernietigd. Wel is een serie van 6 dossiers afgescheiden als vreemd archief en teruggezonden naar het Ministerie van Defensie.
Aanwijzingen voor de gebruiker
Openbaarheidsbeperkingen
Volledig openbaar.
Materiële beperkingen
Aanvraaginstructie
Openbare archiefstukken kunnen online worden aangevraagd en gereserveerd. U kunt dit ook via de terminals in de studiezaal van het Nationaal Archief doen. Om te kunnen reserveren dient u de volgende stappen te volgen:
U maakt een profiel aan op www.gahetna.nl, en logt vervolgens in
Via de archiefinventaris (alleen de beschrijvingen met rode nummers) selecteert u het gewenste archiefstuk door op de knop 'Reserveren' te klikken
In het volgende scherm geeft u aan op welke dag u het archiefstuk wilt inzien
Indien u zich bevindt in de studiezaal en een tafelnummer heeft ontvangen kunt u dit nummer vermelden. Als u geen tafelnummer heeft kunt u tafelnummer 777 laten staan
Vervolgens bevestigt u uw reservering door deze te versturen.
Verwant materiaal
Beschikbaarheid van kopieën
Bij dit archief horen tekeningen, die zijn afgescheiden van de dossiers. Het gaat om 33 tekeningen met inventarisnummers 1000 - 1032. Deze tekeningen zijn achter het correspondentie gedeelte geplaatst en de omvang hiervan is 1 doos.
Beschrijving van de series en archiefbestanddelen
- Notulen van vergaderingen van de Admiraliteitsraad (AR) en hoofdenvergaderingen (HV's)., 1945-1973; 1-30; 27 banden en 3 pakken
  Nummers van vergaderingen zijn die van de AR. Zie inv.nrs. 32-79 voor de agenda's, vergaderstukken en bijlagen. Zie voor aanvullende notulen van de 121e-226e vergadering inv.nr. 31.
  - 001e - 046e Vergadering, 12 sep. 1945 - 18 dec. 1946, 1
  - 047e - 102e Vergadering, 15 jan. 1947 - 08 dec. 1948, 2
  - 103e - 141e Vergadering, 12 jan. 1949 - 18 dec. 1951, 3
  - 143e - 171e Vergadering, 09 jan. 1952 - 22 dec. 1953, 4
    Jongste datering is die van een HV.
  - 172e - 187e Vergadering, 12 jan. 1954 - 21 dec. 1954, 5
    Oudste datering is die van een HV.
  - 188e - 196e Vergadering, 11 jan. 1955 - 05 juli 1955, 6
  - 197e - 204e Vergadering, 02 aug. 1955 - 20 dec. 1955, 7
  - 205e - 212e Vergadering, 03 jan. 1956 - 19 juni 1956, 8
    Oudste en jongste dateringen zijn die van HV's.
  - 213e - 218e Vergadering, 10 juli 1956 - 18 dec. 1956, 9
  - 219e - 232e Vergadering, 08 jan. 1957 - 17 dec. 1957, 10
  - 233e - 244e Vergadering, 14 jan. 1958 - 23 dec. 1958, 11
  - 245e - 251e Vergadering, 06 jan. 1959 - 22 dec. 1959, 12
  - 252e - 254e Vergadering, 05 jan. 1960 - 22 dec. 1960, 13
  - 255e Vergadering, 10 jan. 1961 - 19 dec. 1961, 14
  - 256e - 257e Vergadering, 09 jan. 1962 - 18 dec. 1962, 15
  - 258e - 272e Vergadering, 08 jan. 1963 - 24 dec. 1963, 16
  - 273e - 310e Vergadering, 07 jan. 1964 - 29 dec. 1964, 17
  - 311e - 345e Vergadering, 05 jan. 1965 - 21 dec. 1965, 18
  - 346e - 383e Vergadering, 04 jan. 1966 - 22 dec. 1966, 19
  - 384e - 402e Vergadering, 03 jan. 1967 - 27 juni 1967, 20
    Met trefwoordenklapper en index op actiepunten.
  - 403e - 421e Vergadering, 18 juli 1967 - 19 dec. 1967, 21
  - 422e - 439e Vergadering, 02 jan. 1968 - 18 juni 1968, 22
  - 440e - 455e Vergadering, 02 juli 1968 - 24 dec. 1968, 23
  - 456e - 471e Vergadering, 07 jan. 1969 - 27 mei 1969, 24
  - 472e - 494e Vergadering, 10 juni 1969 - 23 dec. 1969, 25
  - 495e - 515e Vergadering, 06 jan. 1970 - 30 juni 1970, 26
  - 516e - 530e Vergadering, 09 juli 1970 - 15 dec. 1970, 27
  - 531e - 567e Vergadering, 05 jan. 1971 - 14 dec. 1971, 28; pak
  - 568e - 610e Vergadering, 02 jan. 1972 - 19 dec. 1972, 29; pak
  - 611e - 656e Vergadering, 09 jan. 1973 - 18 dec. 1973, 30; pak
- Notulen van vergaderingen 121-226 (met hiaten) van de Admiraliteitsraad (AR) en hoofdenvergaderingen (HV's)., 1949-1960; 31; omslag
  Aanvullende notulen die ontbreken onder de inv. nrs. 3-10 van de hoofdserie. De stukken zijn van de commandant Korps Mariniers (CKM). Jongste datering is die van een HV.
- Agenda's, notulen, vergaderstukken en bijlagen van vergaderingen van de Admiraliteitsraad (AR) en hoofdenvergaderingen (HV's van 1950-1955), geordend op volgorde van vergadering., 1945-1974; 32-79; 46 pakken en 2 omslagen
  Ingeval van hiaten in de notulen zie inv.nrs. 1-30. Nummers van vergaderingen zijn die van de AR. Voor de ordening van vergaderstukken en bijlagen op volgorde van vergadering over 1956-1963, alfabetisch op onderwerp en op rubrieksnummer zie respectievelijk de inv.nrs. 80-81, 85-118 en 119-213.
  - 001e - 034e Vergadering, 1945 - 1946, 32; omslag
  - 092e - 122e Vergadering, 1948 - 1949, 33
  - 123e - 141e Vergadering, 1950 - 1951, 34
  - 142e - 203e Vergadering, 1952 - 1955, 35
    Hierbij hoort 1 tekening, aan te vragen onder inv.nr. 1020.
  - 261e - 272e Vergadering, 1963, 36; omslag
  - 273e - 303e Vergadering, 1964, 37
  - 314e - 344e Vergadering, 1965, 38
  - 351e - 382e Vergadering, 1966, 39
    Hierbij horen 3 tekeningen, aan te vragen onder inv.nrs. 1003-1005.
  - 383e - 396e Vergadering, 1967, 40
    Hierbij horen 2 tekeningen, aan te vragen onder inv.nrs. 1006 en 1007.
  - 397e - 420e Vergadering, 1967, 41
  - 422e - 455e Vergadering, 1968, 42
  - 458e - 479e Vergadering, 1969, 43
    Hierbij horen 2 tekeningen, aan te vragen onder inv.nrs. 1008 en 1009.
  - 481e - 494e Vergadering, 1969, 44
  - 495e - 505e Vergadering, 1970, 45
  - 506e - 514e Vergadering, 1970, 46
    Hierbij hoort 1 kaart, aan te vragen onder inv.nr. 1000.
  - 515e Vergadering, 1969 - 1971, 47
  - 516e - 519e Vergadering, 1970, 48
    Hierbij hoort 1 tekening, aan te vragen onder inv.nr. 1001.
  - 520e Vergadering, 1970, 49
  - 521e Vergadering, 1970, 50
  - 522e - 523e Vergadering, 1970, 51
  - 524e - 526e Vergadering, 1970, 52
  - 527e - 534e Vergadering, 1970 - 1971, 53
    Hierbij hoort 1 tekening, aan te vragen onder inv.nr. 1002.
  - 535e - 536e Vergadering, 1970 - 1971, 54
  - 537e - 540e Vergadering, 1971, 55
  - 541e - 546e Vergadering, 1971, 56
    Met overzicht van de stand van de actiepunten. Tevens hoort hierbij 1 tekening, aan te vragen onder inv.nr. 1021.
  - 547e - 548e Vergadering, 1971, 57
  - 549e Vergadering, 1971, 58
  - 550e - 555e Vergadering, 1971, 59
  - 556e Vergadering, 1971, 60
  - 557e - 561e Vergadering, 1971, 61
    Met een infomele vergadering op 26 oktober 1971.
  - 562e Vergadering, 1971, 62
  - 563e - 569e Vergadering, 1971 - 1972, 63
  - 570e - 571e Vergadering, 1971 - 1972, 64
  - 572e - 578e Vergadering, 1971 - 1972, 65
    Met een bijzondere vergadering op 14 maart 1972.
  - 579e - 583e Vergadering, 1971 - 1972, 66
    Hierbij hoort 1 tekening, aan te vragen onder inv.nr. 1022.
  - 584e - 589e Vergadering, 1972, 67
  - 590e - 593e Vergadering, 1972, 68
    Hierbij horen 2 tekeningen, aan te vragen onder inv.nrs. 1023 en 1024.
  - 594e - 599e Vergadering, 1972, 69
  - 600e - 604e Vergadering, 1972, 70
  - 605e - 610e Vergadering, 1972, 71
    Hierbij horen 2 tekeningen, aan te vragen onder inv.nrs. 1025 en 1026.
  - 611e - 614e Vergadering, 1968 - 1973, 72
  - 615e - 618e Vergadering, 1973, 73
  - 619e - 623e Vergadering, 1973, 74
    Hierbij horen 3 tekeningen, aan te vragen onder inv.nrs. 1027-1029.
  - 624e - 625e Vergadering, 1973, 75
    Hierbij hoort een tekening, aan te vragen onder inv.nr. 1030.
  - 626e - 634e Vergadering, 1973, 76
  - 635e - 646e Vergadering, 1973, 77
  - 647e - 657e Vergadering, 1973 - 1974, 78
    Hierbij hoort 1 tekening, aan te vragen onder inv.nr. 1031.
  - 658e - 667e Vergadering, 1974, 79
- Vergaderstukken en bijlagen van hoofdenvergaderingen (HV's), geordend op volgorde van vergadering., 1956-1963; 80-81; 2 pakken
  Zie inv.nrs. 34-35 voor de periode 1950-1955.
  - 1956 - 1961, 80
  - 1962 - 1963, 81
- Stukken betreffende afgedane ('geschrapte') actiepunten., 1963-1974; 82-84; 2 kaartsystemen en 1 pak
  Zie ook inv.nrs. 20-30 en 56.
  - Uittreksels van notulen betreffende de actiepunten nrs. 1138-1658, 1963 - 1971, 82; pak
  - Actiepunten, alfabetisch op onderwerp geordend, 1963 - 1974, 83
  - Actiepunten, geordend volgens de nummering 1 M - 1757, 1963 - 1974, 84
    Met vermelding van de nummers van de vergaderingen waarin ze zijn behandeld.
- Vergaderstukken en bijlagen van AR-vergaderingen, alfabetisch op onderwerp geordend., 1969-1971; 85-118; 34 omslagen
  De stukken hebben voornamelijk betrekking op de 495e-530e AR-vergadering. Zie inv.nrs. 119-213 voor de ordening op rubrieksnummer.
  - Aircoplan voor de Nederlandse Antillen, 1970, 85
  - Begroting - Begrotingen 1970 en 1971, 1970, 86
  - Begroting - Overzicht van de Bouter-stafeisen, 1969 - 1970, 87
  - Beveiligingsmiddelen, 1970, 88
  - Bewindslieden - Informatie voor nieuwe politieke bewindslieden, 1971, 89
  - Bezoldiging - Centralisatie van de bezoldigingsadministratie, 1970, 90
  - Inwendige dienst, 1970, 91
  - Kanonfundaties, 1970, 92
  - Luchtverdediging van het marinevliegkamp Valkenburg, 1971, 93
  - Marine Luchtvaartdienst (MLD) - Structuurplan, 1971, 94
  - Marine Luchtvaarttechnisch Bedrijf (MLTB) - Werkgroep Taak en Werk MLTB, 1970 - 1971, 95
  - Oefening - Duur van de eerste oefening, 1970, 96
  - Personeel - Algemene Baksorder, 1969 - 1970, 97
  - Personeel - Buitenlandse arbeidskrachten, 1971, 98
  - Personeel - Consequenties van het nieuwbouw- en modernisatieprogramma, 1969, 99
  - Personeel - Herziening van het militair tuchtrecht, 1970, 100
  - Personeel - Inspraak, 1969, 101
  - Personeel - Personeelsbestand, 1970, 102
  - Personeel - Personeelsvoorziening betreffende schepelingen, 1971, 103
  - Personeel - Plannen, projecten en 'voortgangsonderwerpen', 1970, 104
  - Personeel - Rapport van de Commissie Werktijden Militair Personeel, 1970, 105
  - Personeel - Reacties op de personeelszorg, 1971, 106
  - Personeel - Toekomst van het dienstvak Automonteur, 1970, 107
  - Personeel - Vacatures voor burgerpersoneel, 1970, 108
  - Personeel - Verbetering van de leefcondities, 1969, 109
  - Personeel - Vervanging van het complex van de marineclub te Den Helder, 1970, 110
    Hierbij hoort 1 tekening, aan te vragen onder inv.nr. 1032.
  - Vaartuigen - Schokproeven met de Hr.Ms. Van Speijk, 1970, 111
  - Vaartuigen - Stafeisen en bezuinigingsmogelijkheden betreffende geleide-wapenfregatten (GW-fregatten), 1970, 112
  - Vaartuigen - Stafeisen voor een tweede bevoorradingsschip, 1970 - 1971, 113
  - Vaartuigen - Stafeisen voor opnemingsvaartuigen van het Noordzeetype, 1970, 114
  - Vaartuigen - WASP-helikopter aan boord van Hr.Ms. Poolster, 1970, 115
  - Viering van de 500e AR-vergadering, 1970, 116
  - Vliegopleidingen bij de Koninklijke Marine, 1970, 117
  - Voorlichtingsbeleid bij de Koninklijke Marine, 1969 - 1970, 118
- Vergaderstukken en bijlagen van AR-vergaderingen, geordend op rubrieksnummer., 1970-1976; 119-213; 38 pakken en 57 omslagen
  Zie inv.nrs. 85-118 voor de alfabetische ordening op onderwerp.
  - 01 Accommodatie van de Koninklijke Marine in Nederland, 1970 - 1976, 119; pak
  - 02 Werkwijze van de AR. Overleg in breder verband. Bijzondere AR-vergaderingen, 1974 - 1976, 120; pak
  - 03 Actie- en memopuntenlijsten, 1971 - 1976, 121; pak
  - 04 Automatisering van de informatieverwerking (AIV), 1974 - 1976, 122
  - 05 Basisondersteuningsgroep voor de vloot (BOG), 1974 - 1976, 123
  - 06 Bescherming van de installaties op de Noordzee, 1975, 124
  - 07 Doelstellingenanalyse, 1974 - 1976, 125
  - 08a Economie en financiën - Algemeen, 1972 - 1976, 126; pak
  - 08b Economie en financiën - Bezuiniging bij de KL, KM en KLu, 1976, 127; pak
  - 08b Economie en financiën - Exploitatie - Algemeen, 1973 - 1976, 128; pak
  - 08b Economie en financiën - Exploitatie - Bezuinigingsstudie 1976 (AR 103/8b - AR 168/8b), 1976, 129; pak
  - 08b Economie en financiën - Exploitatie - Bezuinigingsstudie 1976 (AR 180/8b - AR 337/8b), 1976, 130; pak
  - 08b Economie en financiën - Exploitatie - Bezuinigingsstudie 1976 (AR 338/8b - AR 533/8b), 1976, 131
  - 08c Economie en financiën - Investeringen, 1974 - 1976, 132; pak
  - 08d Economie en financiën - Kasuitgaven, 1973 - 1976, 133
  - 08d Economie en financiën - Verrekening aan derden, 1974 - 1976, 134
  - 09 Geneeskundige Dienst van de KM, 1972 - 1976, 135; pak
  - 10 Hydrografie en oceanische vaartuigen, 1972 - 1976, 136
  - 11 Huisvesting van het ministerie, 1974 - 1976, 137
  - 12a Justitiële zaken - Grondrechten van militairen, 1974 - 1976, 138
  - 12b Justitiële zaken - Militair-rechtelijke zaken, 1973 - 1975, 139
  - 13a Logistiek - Algemeen, 1972 - 1976, 140
  - 13b Logistiek - Samenwerkingsprojecten (buitenland) en standaardisatie, 1972 - 1976, 141; pak
  - 13c Logistiek - Materieelbevoorrading, 1973 - 1976, 142
  - 13d Logistiek - Magazijnen van de KM, 1974 - 1976, 143
  - 13e Logistiek - Directie Interne Controle Krijgsmacht, 1976, 144
  - 14 Loodswezen, 1974 - 1976, 145
  - 15 Marinebedrijven, 1972 - 1975, 146
  - 16 Mariniersaangelegenheden, 1972 - 1976, 147
  - 17a Marine Luchtvaartdienst - Algemeen, 1972 - 1976, 148; pak
    Hierbij hoort 1 tekening, aan te vragen onder inv.nr. 1010.
  - 17b Marine Luchtvaartdienst - Lange-afstand-marinepatrouillevliegtuigen, 1972 - 1976, 149; pak
  - 17c Marine Luchtvaartdienst - Standaard-helicopters type Lynx, 1972 - 1976, 150; pak
  - 18 Mijnendienst - Mijnenbestrijdingsvaartuigen, 1972 - 1976, 151; pak
    Hierbij hoort 1 tekening, aan tevragen onder inv.nr. 1011.
  - 19 Nederlandse Antillen, 1974 - 1976, 152; pak
    Hierbij horen 2 tekeningen, aan te vragen onder inv.nrs. 1012 en 1013.
  - 20 Oefeningen, operaties en vaartochten (eventueel met gasten), 1974 - 1976, 153
  - 21 Onderzeedienst - Onderzeeboten, 1972 - 1976, 154; pak
    Hierbij horen 6 tekeningen, aan te vragen onder inv.nrs. 1014-1019.
  - 22a Oppervlakteschepen - Jagers van de Holland- en Frieslandklasse, 1974, 155
  - 22b Oppervlakteschepen - Fregatten van de Van Speijkklasse, 1973 - 1975, 156
  - 22c Oppervlakteschepen - Geleide-wapenfregatten (GW's), 1974 - 1976, 157
  - 22d Oppervlakteschepen - Standaardfregatten, 1972 - 1976, 158; pak
  - 22e Oppervlakteschepen - Bevoorradingsvaartuigen, 1972 - 1975, 159
  - 22e Oppervlakteschepen - Stafdoelstellingen en -eisen, 1975 - 1976, 160
  - 23a Organisatie - Centrale apparaat, 1972 juni - 1975 mei, 161; pak
  - 23a Organisatie - Centrale apparaat, 1975 juni - 1976 mrt, 162; pak
  - 23a Organisatie - Centrale apparaat, 1976 apr. - 1976 dec., 163; pak
  - 23b Organisatie - Koninklijke Marine, 1976 apr. - 1976 dec., 164; pak
  - 23c Organisatie - Orgaan- en functiebeschrijvingen van de Directie Personeel van de Koninklijke Marine, 1976, 165
  - 24a Personeel - Algemeen, 1972 aug. - 1975 okt., 166; pak
  - 24a Personeel - Algemeen, 1975 nov. - 1976 dec., 167; pak
  - 24b Personeel - Huisvesting en voeding, 1973 - 1976, 168; pak
  - 24c Personeel - Bevorderingseisen, 1973 - 1976, 169
  - 24d Personeel - Georganiseerd overleg, 1974 - 1976, 170
  - 24e Personeel - Dienstvakken (Groepsstructuur), 1974 - 1975, 171; pak
  - 24e Personeel - Dienstvakken (Groepsstructuur), 1976, 172; pak
  - 24f Personeel - Dienstplichtzaken, 1973 - 1976, 173
  - 24g Personeel - Projectie Functieanalyse Krijgsmacht, 1974 - 1976, 174
  - 24h Personeel - Kantines en toko's, 1974 - 1975, 175
  - 24i Personeel - Kleding en uniformen, 1974 - 1976, 176
  - 24j Personeel - Geestelijke verzorging, 1973 - 1974, 177
  - 24k Personeel - Korpsoudste, 1974 - 1975, 178
  - 24l Personeel - Burgerpersoneelsaangelegenheden, 1975, 179
  - 24m Personeel - Marinevrouwenafdeling (MARVA), 1974 - 1976, 180
    Bevat vier foto's.
  - 24n Personeel - Bezoldiging, 1976, 181
  - 25 Pietersbergconferenties, 1974 - 1976, 182
  - 26a Plannen op lange termijn - Defensienota, 1974 feb. 04 - 1975 okt. 14, 183; pak
  - 26a Plannen op lange termijn - Defensienota, 1975 okt. 16 - 1976 juli 15, 184; pak
  - 26a Plannen op lange termijn - Defensienota, 1976 juli 17 - 1976 sep. 07, 185; pak
  - 26b Plannen op lange termijn - Marineplan, 1974 - 1976, 186
  - 26c Plannen op lange termijn - Rapportage van de Werkgroep Beleidsvoorbereiding, 1974 - 1976, 187; pak
  - 26d Plannen op lange termijn - Toekomstig Defensiebeleid, 1976, 188; pak
  - 26d Plannen op lange termijn - Vaar- en onderhoudsschema, 1972 - 1976, 189
  - 27 Politieke uittreksels en artikelen, 1974 - 1975, 190
  - 28 Verslagen van dienstreizen en bezoeken, 1973 - 1976, 191; pak
  - 29a Scheepsdienst - Inwendige dienst, 1974 - 1975, 192
  - 29b Scheepsdienst - Nieuwe scheepsorganisatie, 1974 - 1976, 193
  - 30a Scholen en opleidingen van de KM - Scholen en instructiecentra, 1973 - 1976, 194; pak
  - 30b Scholen en opleidingen van de KM - Opleidingsaangelegenheden, 1975 - 1976, 195
  - 30c Scholen en opleidingen van de KM - Koninklijk Instituut voor de Marine (KIM), 1972 - 1976, 196; pak
  - 30d Scholen en opleidingen van de KM - Onderwijs algemeen, 1976, 197
  - 31a Sensor-, wapen- en commandosystemen (Sewaco) - Algemeen, 1974 - 1976, 198
  - 31b Sensor-, wapen- en commandosystemen (Sewaco) - Wapens, 1972 - 1976, 199; pak
  - 31c Sensor-, wapen- en commandosystemen (Sewaco) - Commandosystemen, 1974 - 1976, 200
  - 31d Sensor-, wapen- en commandosystemen (Sewaco) - Verbindings- en EOV (Elektronische oorlogsvoering)-apparatuur, 1973 - 1976, 201
  - 31e Sensor-, wapen- en commandosystemen (Sewaco) - Sensoren, 1976, 202
  - 32a Staatscommissies - Diverse commissies, 1972 - 1976, 203
  - 32b Staatscommissies - Commissie-Donner, 1976, 204; pak
  - 33 Transport, 1968 - 1976, 205
  - 34 Voorschriften, 1974, 206
  - 35 Werkgelegenheidsprojecten, 1972 - 1976, 207
  - 36 Werk- en rusttijden, 1972 - 1976, 208
  - 37 Wetenschapsbeleid, 1975 - 1976, 209
  - 38 Diversen, 1973 - 1975, 210; pak
  - 39 Kamervragen, 1976, 211
  - 40a Onderhoud - Plan-onderhoud van schepen, 1976, 212
  - 41 Investeringsproject Overige Stafeisen (exclusief munitie), 1976, 213
- Ingekomen stukken bij en minuten van uitgegane stukken van de (plaatsvervangend) voorzitter en de secretaris, op nummer geordend., 1971-1973; 214-216; 2 pakken en 1 omslag
  Met hiaten.
  - Nrs. AR 71/26 - AR 71/100, 1971, 214; omslag
  - Nrs. AR 72/12 - AR 72/259, 1972, 215
  - Nrs. AR 73/1 - AR 73/149, 1973, 216
- Agenda's op ingekomen en uitgegane stukken., 1971-1976; 217-218; 2 delen
  - Nrs. AR 71/1 - AR 75/100, 1971 juli 08 - 1975 apr. 08, 217
  - Nrs. AR 75/1 - AR 76/658, 1975 jan. 03 - 1976 dec. 31, 218
    Met rubrieksaanduiding.
- Staat van data van vergaderingen over 1945-1962 met vermelding van 'belangrijke onderwerpen dan wel onderwerpen, waarop een beslissing werd genomen'., 1986; 219; stuk
- Kaarten en tekeningen., 1958-1973; 1000-1032; 33 stukken
  - Kaart van Zuid-Amerika, z.d., 1000
  - Bouwplan Café-Restaurant "Lands End" aan het Havenhoofd te Den Helder, 1968, 1001
  - Basis Den Helder, Algemeen Toekomstplan, 1958, 1002
  - Plattegrond Parkeerterrein met gebouwen (Club, Logstaf, CZM), [1958], 1003
  - Bouwtekening Havenkantoor, terrein en bestrating, 1958, 1004
  - Deel tekening plattegrond vliegdekschip [Karel Doorman?], z.d., 1005
  - Kaart Den Helder [1:10.000], bouwplannen Marineclub, 1966, 1006
  - Grafiek [OV + GRP] 1964-1967, 1007
  - Plan wijziging indeling gebouwen oude pyrotechnische werkplaats Den Helder, 1969, 1008
  - Bouwtekening Uitbreiding Waslokaal Werkloods Nieuwe Haven, 1959, 1009
  - Plattegrond verbouwingen Marine Vliegkamp Valkenburg, z.d., 1010
  - Situatietekening Gebouw Bevoorrading Mijnendienst, 1976, 1011
  - Situatietekening t.b.v. bouwvergunning Marinebasis Parera op Curaçao, 1976, 1012
  - Tekeningenlijst t.b.v. bouwvergunning Marinebasis Parera op Curaçao, 1976, 1013
  - Tekening B-I-D kast machinewerkplaats. Onderzeedienst, z.d., 1014
  - Tekening B-I-G werkplaats RRMNT/WEMNt tussenverdieping (Zuid) Flevo, Onderzeedienst, z.d., 1015
  - Tekening bijlage C, C-2 gebouw Friso, Onderzeedienst, z.d., 1016
  - Tekening bijlage D, D-1-A 1e verdieping gebouw Flevo Staf Onderzeedienst, z.d., 1017
  - Tekening bijlage E, E-1-A, Centraal Gebouw Onderzeedienst, z.d., 1018
  - Tekening bijlage E, E-1-B, Plaats Centraal Gebouw Onderzeedienst, z.d., 1019